

Sebastian Raising Porter

Pablo lejarraga 7095 1123882326 , WhatsApp 2915081626 | sebaporter1636@gmail.com

Objetivo

Conseguir un puesto de trabajo que me permita aplicar mis experiencias y conocimientos en mi sector y en las distintas áreas de la empresa, para así desarrollarme profesionalmente para el buen desempeño de las funciones asignadas.

Experiencia Profesional

•	Áridos 2 hermanos Movimiento de suelo ,relleno, nivelaciónes	2018 - 2020
•	El junco Kiosco , atención al público	2020 - 2021
•	Armeria the guns Armeria ,atención al público	2022 - 2023

Educación

• Media14
Secundario completo
8

• Instituto sarmiento

Mandatario del automotor

10

Habilidades

- Manejo básico de soldadora y herramientas de corte
- · Conocimientos básicos en mecánica
- · Conocimientos en repartos ,distribución
- Repositor
- Atención al público

Información Personal

Fecha de nacimiento : 17/12/1999
 Estado civil : Soltero
 Nacionalidad : Argentino
 Género : Masculino

Carnet de Conducir : B1

Lugar : Bahia blancaDisponibilidad: : Full time

Proactivo :Movilidad propia :

Referencias

- Daniel pierini Armeria the guns
 +54 9 291 648-6666
- Alexis porter Áridos 2 hermanos
 +54 9 291 462-1328